【裁判字號】    97,台上,5416
【裁判日期】    971030
【裁判案由】    偽造文書
【裁判全文】
最高法院刑事判決            九十七年度台上字第五四一六號
上  訴  人  甲○○
上列上訴人因偽造文書案件，不服台灣高等法院高雄分院中華民
國九十七年八月七日第二審判決（九十七年度上訴字第一○六六
號，起訴案號：台灣高雄地方法院檢察署九十六年度偵續字第一
四三號），提起上訴，本院判決如下：
    主  文
上訴駁回。
    理  由
按刑事訴訟法第三百七十七條規定，上訴於第三審法院，非以判
決違背法令為理由，不得為之。是提起第三審上訴，應以原判決
違背法令為理由，係屬法定要件。如果上訴理由書狀並未依據卷
內訴訟資料，具體指摘原判決不適用何種法則或如何適用不當，
或所指摘原判決違法情事，顯與法律規定得為第三審上訴理由之
違法情形，不相適合時，均應認其上訴為違背法律上之程式，予
以駁回。本件原判決撤銷第一審關於上訴人甲○○部分之不當判
決，改判仍依修正前刑法牽連犯關係，從一重論處其共同連續行
使偽造私文書，足以生損害於他人罪刑，已詳敘認定犯罪事實之
依據及憑以認定之理由，從形式上觀察，並無任何違背法令之處
。查偽造私文書罪之成立，固須所偽造者為他人名義之文書，惟
所謂他人名義，即非自己名義之意，不必實有其人，縱係出於虛
捏，仍無礙於偽造私文書罪之成立。上訴人向綽號「李先生」、
「俊仔」等成年男子購買「芭樂票」之空頭支票後，在支票背面
偽造「陳春吉」、「吳記」、「東港水產」等背書，持交被害人
廖瑞茵使用，已該當行使偽造私文書罪之構成要件，縱「陳春吉
」、「吳記」並無其人，而「東港水產」確有該行號，均無解於
其罪責之成立，自無傳訊該等人之必要，原審未予調查，自無職
權調查未盡之違法可言。又刑之量定，屬事實審法院得依職權自
由裁量之事項，苟以行為人之責任為基礎，斟酌刑法第五十七條
各款所列情狀而未逾越法定刑度，不得遽指為違法。原審於量刑
時，已具體審酌上訴人購買「芭樂票」偽造背書，向被害人行詐
，犯後迄未與被害人和解、賠償損害，惡性非輕等一切情狀，認
第一審僅量處有期徒刑一年，減刑為六月，尚嫌過輕。檢察官指
摘量刑不當，為有理由，爰將第一審判決撤銷，改判有期徒刑一
年二月，減刑為七月，核屬其量刑職權之合法行使，仍不能任意
指為違法。上訴意旨，未依據卷證資料具體指摘原判決如何違背
法令，置原判決之論敘於不顧，仍執陳詞，再為事實上之爭辯，
並對原審採證量刑之職權行使，任意指摘，難謂已符合首揭法定
上訴要件，其上訴違背法律上之程式，應予駁回。又本件得上訴
之行使偽造私文書部分，其上訴為不合法，本院由程序上予以駁
回，對於詐欺部分自無從適用審判不可分原則，併為實體上審判
，此部分既屬刑事訴訟法第三百七十六條第四款之案件，為不得
上訴第三審之案件，其上訴不合法，應併駁回。
據上論結，應依刑事訴訟法第三百九十五條前段，判決如主文。
中    華    民    國  九十七  年    十    月   三十   日
                      最高法院刑事第十一庭
                          審判長法官  花  滿  堂
                                法官  黃  正  興
                                法官  陳  東  誥
                                法官  林  錦  芳
                                法官  洪  昌  宏
      本件正本證明與原本無異
                                      書  記  官
中    華    民    國  九十七  年   十一   月    三    日
                                                      Ｑ


司法院資訊處製作；財團法人民間司法改革基金會備份。
